【裁判字號】    94,交易,548
【裁判日期】    950328
【裁判案由】    過失傷害
【裁判全文】
臺灣臺中地方法院刑事判決             94年度交易字第548號
公  訴  人  臺灣臺中地方法院檢察署檢察官
被      告  甲○○
                    國民
上列被告因過失傷害案件，經檢察官提起公訴（94年度偵字第16
403號），本院判決如下：
    主    文
甲○○因過失傷害人，處有期徒刑貳月，如易科罰金，以參佰元
折算壹日。
    犯罪事實
一、甲○○於民國94年3月8日上午9時許，駕駛車牌號碼OP-0927
    號自用小客車，由台中縣大甲鎮○○路往中山路方向行駛，
    行經中山路1段1322號前欲右轉彎進入汽車修配廠，應注意
    駕駛人在快慢車道間變換車道時，應讓直行車先行。且依當
    時情形路面無障礙，亦無不能注意之情事，竟疏於注意及此
    ，而貿然行駛，適有乙○○駕駛車牌號碼PN6-420號機車，
    在同向右方之機車道行駛，行經該處，亦未注意車前狀況，
    煞車不及，與甲○○所駕之小客車擦撞，致乙○○因此受有
    雙膝、右足左手肘擦傷、背部扭傷、腰椎第5椎弓骨折之傷
    害。甲○○肇事後，經路人報案，於台中縣警察局大甲交通
    小隊警員張進豐到場時陳述肇事經過而願接受裁判。
二、案經乙○○訴由台中縣警察局大甲分局報請台灣台中地方法
    院檢察署檢察官偵查起訴。
    理    由
一、訊據被告矢口否認涉有過失傷害犯行，辯稱：當時伊車子已
    經轉彎進入保養廠大門，且一直行駛在慢車道，是乙○○來
    撞伊的車子，伊無過失云云。惟查依據現場圖分析，被告甲
    ○○駕駛自小客車沿大甲鎮○○路由南往北方向行駛途經肇
    事地段自快車道向右變換車道欲右轉進入修車廠時被中山路
    由南往北方向沿機車優先道或慢車道直行駛來由告訴人乙○
    ○駕駛之重機車撞上廖車右後角。被告甲○○94年3月8日應
    警詢稱：「要右轉進入修車廠裡面。我沒有發現對造車輛。
    發生碰撞時約達每小時20-30公里。右後保險桿及後行李廂
    蓋損壞」等語。告訴人乙○○94年3月8日應警詢稱：「我行
    駛中山路機車道由南往北直行。發現肇事車輛時雙方相距約
    5- 6公尺」94年9月7日應警詢稱：「自小客車突然的右轉要
    進入汽車修配廠，我見狀後向我的右邊閃避，因閃避不及，
    所以才會撞到自小客車的右後保險桿附近。我機車的位置是
    在自小客車的右後邊，所以他突然的右轉彎我反應不及」等
    語。因此本院認為本件車禍發生的原因是被告甲○○駕駛
    OP-0 927號自小客車右轉變換車道未讓右後方直行駛來之重
    機車先行為肇事主因，告訴人乙○○駕駛PN6-420號重機車
    未盡注意車前狀況，為肇事次因，本案經送台灣省台中縣區
    車輛行車事故鑑定委員會鑑定結果，亦同此認定，有該委員
    會95 .1.11. 中縣鑑字第0955500155號函一份附卷可佐，被
    告所辯顯係卸責之詞，不足採信。從而本案事證明確，被告
    犯行堪予認定。
二、核被告甲○○所為，係犯刑法第284條第1項前段之過失傷害
    罪。被告肇事後經路人報案，於台中縣警察局大甲交通小隊
    警員張進豐到場時陳述肇事經過而願接受裁判，核與自首要
    件相符，依刑法第62條前段減輕其刑。爰審酌被告之過失程
    度、被害人與有過失及其傷勢、被告之犯後態度等一切情狀
    ，量處如主文所示之刑，並諭知易科罰金之折算標準。
據上論斷，應依刑事訴訟法第299條第1項前段，刑法第284條第1
項前段、第62條前段、第41條第1項前段，罰金罰鍰提高標準條
例第1條前段、第2條，判決如主文。
本案經檢察官蔡雯娟到庭執行職務。
中    華    民    國    95    年    3     月    28    日
                  交通法庭審判長法  官  許金樹
                                法  官  高文崇
                                法  官  郭德進
上正本證明與原本無異。
如不服本判決，應於送達後十日內向本院提出上訴狀（須附繕本
），上訴於台灣高等法院台中分院。
中    華    民    國    95    年    3     月    30    日
                                書記官  陳惠玲
附錄論罪科刑法條
刑法第284條第1項
因過失傷害人者，處六月以下有期徒刑，拘役或五百元以下罰金
，致重傷者，處一年以下有期徒刑、拘役或五百元以下罰金。
                                                      A


司法院資訊處製作；財團法人民間司法改革基金會備份。
